【裁判字號】    97,易,13
【裁判日期】    970424
【裁判案由】    竊盜
【裁判全文】
臺灣澎湖地方法院刑事判決                97年度易字第13號
公  訴  人  臺灣澎湖地方法院檢察署檢察官
被      告  戊○○
上列被告因竊盜案件，經檢察官提起公訴（96年度偵字第243、
321號），本院判決如下：
    主     文
戊○○所犯如附表所示之柒罪，均累犯，各處如附表所示之刑，
各減為如附表所示之刑。應執行有期徒刑陸月，如易科罰金，以
新臺幣壹仟元折算壹日，扣案之大型活動扳手及螺絲起子各壹支
均沒收。
    事    實
一、戊○○前因竊盜、贓物等案件，各經法院判處有期徒刑2年
    10月、6月確定，再經法院裁定應執行有期徒刑3年確定，甫
    於民國94年10月24日假釋，並縮短刑期於95年5月23日假釋
    期滿執行完畢。戊○○與楊澎五（已於96年4月11日死亡，
    另經檢察官為不起訴處分）為兄弟，2人共同基於意圖為自
    己不法所有之犯意聯絡，於附表所示之時間，以楊澎五在屋
    外把風，戊○○攜帶其所有、客觀上足以傷害人身體之大型
    活動扳手及螺絲起子各1支之方式，進入澎湖縣馬公市光華
    里如附表所示之住宅（無故侵入他人住宅部分未據告訴），
    竊取蓮蓬頭、水龍頭、青銅製水管等物，得手後據為己有，
    並以新臺幣980元之代價，出售予不知情之李興吉。嗣經警
    循線查獲，並扣得大型活動扳手及螺絲起子各1支。
二、案經辛○○、丙○○、丁○○、己○○代理陳建源訴由澎湖
    縣政府警察局馬公分局報請臺灣澎湖地方法院檢察署檢察官
    偵查起訴。
    理    由
一、按被告以外之人於審判外之陳述雖不符刑事訴訟法第159 條
    之1至之4等條文之規定，而經當事人於審判程序同意作為證
    據，法院審酌該言詞陳述或書面陳述作成時之情況，認為適
    當者，亦得為證據；當事人、代理人或辯護人於法院調查證
    據時，知有刑事訴訟法第159條第1項不得為證據之情形，而
    未於言詞辯論終結前聲明異議者，視為有前項之同意，刑事
    訴訟法第159條之5亦定有明文。本件證人辛○○、丙○○、
    高自墘、李興吉、吳清友、陳建源、甲○○、乙○○、丁○○等人於警詢中之陳述，其性質雖屬傳聞證據，惟並無符合
    刑事訴訟法第159條之1至之4等前四條之情形，但其等所為
    之上開警詢筆錄，本院審理時予以提示並告以要旨，且各經
    檢察官及被告表示意見，當事人已知上述筆錄屬傳聞證據，
    且均未於言詞辯論終結前對該等筆錄內容異議，依上開規定
    ，其等於警詢中之證言，已擬制同意其有證據能力。
二、訊據被告戊○○固承認有於上述時地與楊澎五拆卸蓮蓬頭、
    水龍頭、青銅製水管等物，復將之出售之事實，但矢口否認
    有竊盜犯行，辯稱：是光華里的住戶請伊幫忙清運垃圾，伊
    以為他們會贈送廢鐵，才與楊澎五將蓮蓬頭等物拆卸出售，
    並無竊盜故意云云。惟被告並無法明確交代究係何人委託其
    等清運垃圾，且如附表所示之被害人於警詢中均陳稱並未委
    託被告等清運垃圾，其中辛○○、丙○○、丁○○、己○○
    更表示要對被告等提出竊盜告訴等語，可見被告上開所辯，
    係臨訟飾卸之詞，不足採信。此外，並有贓物領據、現場平
    面圖附卷可稽，及大型活動扳手及螺絲起子扣案足資佐證。
    本案事證明確，被告及楊澎五上述共同竊盜犯行，堪以認定
    。
三、核被告戊○○所為，均係犯刑法第321條第1項第3款之攜帶
    兇器竊盜罪。被告與楊澎五間就上開犯行，有犯意聯絡及行
    為分擔，皆為共同正犯。被告及楊澎五所犯上開各罪，犯意
    各別，被害人各不相同，應予分論併罰。又被告有事實欄所
    列犯罪科刑及執行紀錄，有臺灣高等法院被告前案紀錄表可
    稽，其受有期徒刑之執行完畢，5年以內各故意再犯本件有
    期徒刑以上之罪，均為累犯，均應依刑法第47條第1項規定
    加重其刑。爰審酌被告平日以拾荒維生，經濟情形不佳，但
    任意侵入他人住宅竊取財物，危害社會治安，所竊得財物價
    值非鉅，及其犯後尚能大致坦承犯行等一切情狀，量處如主
    文所示之刑。扣案之大型活動扳手及螺絲起子各1支，均係
    被告所有、供犯罪所用之物，應依刑法第38條第1項第2款之
    規定宣告沒收。又被告犯罪時間均在96年4月24日之前，所
    犯之罪符合中華民國九十六年罪犯減刑條例第2條第1項之規
    定，復無同條例第3條規定之除外情事存在，均合於減刑條
    件，爰併依同條例第2條第1項第3款之規定，分別減其宣告
    刑，並諭知易科罰金之折算標準，並定如主文所示應執行之
    刑暨易科罰金之折算標準。
據上論斷，依刑事訴訟法第299條第1項前段，刑法第28條、第
321條第1項第3款、第47條第1項、第38條第1項第2款、第51條第
5款、第41條第1項前段，中華民國96年罪犯減刑條例第2條第1項
第3款、第7條、第9條，刑法施行法第1條之1，判決如主文。
本案經檢察官庚○○到庭執行職務。
中    華    民     國     97   年    4    月    24     日
                       刑事庭   法  官  李宛玲
以上正本證明與原本無異。
如不服本判決，應於判決送達之翌日起10日內提出上訴狀於本院
（須附繕本）。
中    華    民     國     97   年    4    月    24     日
                                書記官  莊茹茵
附表
┌──┬────┬──────┬────┬────┬────┬──────┬──────┬─────┐
│編號│竊盜時間│竊盜地點    │竊得財物│被害人  │所犯法條│所犯罪名    │宣告刑      │主刑減為之│
│    │        │            │        │        │        │            │            │刑        │
├──┼────┼──────┼────┼────┼────┼──────┼──────┼─────┤
│1   │96年3月9│澎湖縣馬公市│蓮蓬頭1 │辛○○  │刑法第  │戊○○共同攜│處有期徒刑柒│處有期徒刑│
│    │日12時許│光華里37號  │組、水龍│        │320條第1│帶兇器竊盜，│月，扣案之活│參月又拾伍│
│    │        │            │頭7個   │        │項第3款 │累犯。      │動扳手及螺絲│日，如易科│
│    │        │            │        │        │        │            │起子各1支均 │罰金，以新│
│    │        │            │        │        │        │            │沒收。      │臺幣壹仟元│
│    │        │            │        │        │        │            │            │折算壹日。│
├──┼────┼──────┼────┼────┼────┼──────┼──────┼─────┤
│2   │96年3月9│澎湖縣馬公市│蓮蓬頭1 │丙○○  │同上    │同上        │同上        │同上      │
│    │日12時20│光華里37之1 │組、水龍│        │        │            │            │          │
│    │分      │號          │頭7個   │        │        │            │            │          │
├──┼────┼──────┼────┼────┼────┼──────┼──────┼─────┤
│3   │96年3月9│澎湖縣馬公市│蓮蓬頭1 │高自墘  │同上    │同上        │同上        │同上      │
│    │日12時50│光華里37之4 │組、水龍│        │        │            │            │          │
│    │分      │號          │頭7個   │        │        │            │            │          │
├──┼────┼──────┼────┼────┼────┼──────┼──────┼─────┤
│4   │96年3月9│澎湖縣馬公市│蓮蓬頭1 │陳建源  │同上    │同上        │同上        │同上      │
│    │日13時許│光華里39之1 │組、水龍│        │        │            │            │          │
│    │        │號          │頭7個   │        │        │            │            │          │
├──┼────┼──────┼────┼────┼────┼──────┼──────┼─────┤
│5   │96年3月9│澎湖縣馬公市│蓮蓬頭1 │甲○○  │同上    │同上        │同上        │同上      │
│    │日13時30│光華里30之3 │組、水龍│        │        │            │            │          │
│    │分許    │號          │頭5個   │        │        │            │            │          │
├──┼────┼──────┼────┼────┼────┼──────┼──────┼─────┤
│6   │96年3月9│澎湖縣馬公市│蓮蓬頭1 │乙○○  │同上    │同上        │同上        │同上      │
│    │日14時許│光華里38之2 │組、水龍│        │        │            │            │          │
│    │        │號          │頭7個   │        │        │            │            │          │
├──┼────┼──────┼────┼────┼────┼──────┼──────┼─────┤
│7   │96年3月9│澎湖縣馬公市│蓮蓬頭1 │丁○○  │同上    │同上        │同上        │同上      │
│    │日14時15│光華里44之3 │組、水龍│        │        │            │            │          │
│    │分許    │號          │頭7個   │        │        │            │            │          │
└──┴────┴──────┴────┴────┴────┴──────┴──────┴─────┘
論罪法條：
刑法第321條第1項第3款
犯竊盜罪而有左列情形之一者，處六月以上、五年以下有期徒刑
：
三、攜帶兇器而犯之者。


司法院資訊處製作；財團法人民間司法改革基金會備份。
